【裁判字號】    99,聲,1046
【裁判日期】    990407
【裁判案由】    聲明異議
【裁判全文】
臺灣臺中地方法院刑事裁定              99年度聲字第1046號
聲明異議人  甲○○○
即 受刑 人
上列受刑人因違反毒品危害防制條例等案件，對於檢察官之指揮
執行命令（臺灣臺中地方法院檢察署99年度執字第2504號執行指
揮書）聲明異議，本院裁定如下：
    主  文
異議駁回。
    理    由
一、聲明異議人即受刑人甲○○○(下稱受刑人)聲明異議意旨詳
    如附件聲明異議狀所載。
二、按受刑人或其法定代理人或配偶以檢察官執行之指揮為不當
    者，得向諭知該裁判之法院聲明異議，刑事訴訟法第484 條
    定有明文。次按刑法第41條第1 項規定，犯最重本刑為5 年
    以下有期徒刑以下之刑之罪，而受6 個月以下有期徒刑或拘
    役之宣告者，得易科罰金。但確因不執行所宣告之刑，難收
    矯正之效，或難以維持法秩序者，不在此限。是以有期徒刑
    或拘役得易科罰金之案件，法院所諭知者，僅係如易科罰金
    之折算標準而已，至於是否准予易科罰金，則賦予執行檢察
    官視個案具體情形，依前開法律規定得予裁量之權能，亦即
    執行檢察官得考量受刑人如不接受有期徒刑或拘役之執行，
    是否難收矯正之效，或難以維持法秩序，以作為其裁量是否
    准予易科罰金之憑據。
三、經查：
(一)受刑人本案係因「自民國98年7月1日起，在其位於臺中市○
    區○○街113號2樓之2租屋處，經營色情應召站，媒介並容
    留已成年之女子王翊珊、鄭惠如及陳玉容等與不特定男客，
    在上址，從事「服務小姐以手淫或口交方式，直到男客射精
    為止」之俗稱半套之性交易服務，每小時計價新臺幣(下同
    )1,700元，甲○○○可抽得800元，餘款則歸服務小姐所有
    。劉佳謀、卓勝賀於98年11月3日下午1時許，撥打甲○○○
    之行動電話0000000000號，要求找小姐進行半套性交易後，
    甲○○○即以行動電話0000000000號連絡鄭惠如、王翊珊、
    陳玉容至上開應召站接客。於同日下午2時許，應召站開始
    營業後，甲○○○即媒介並容留王翊珊與劉佳謀、陳玉容與
    卓勝賀分別至該應召站之A房及C房內進行半套性交易服務。
    嗣為警於當日下午4時30分許，持臺灣臺中地方法院核發之
    搜索票，前往上址搜索時，分別在該應召站A房及C房內，當
    場查獲王翊珊與劉佳謀、陳玉容與卓勝賀業已性交易完畢，
    並扣得甲○○○所有之營業用KY潤滑劑1條、紀錄小姐接客
    情形之記帳本1本、保險套113個、監視用螢幕2台、監視針
    孔鏡頭2個、媒介用之行動電話0000000000號(含SIM卡) 及
    0000000000號(含SIM卡)2支、媒介性交所得1,600元等物。
    」之犯行，經本院於99年1月29日，以99年度訴字第262號判
    處有期徒刑6月確定。嗣受刑人於99年3月23日接受執行檢察
    官訊問時且陳稱：伊丈夫做清潔工，長子做水電工，次子因
    案入獄服刑，伊尚有母親賴其扶養，之前所犯案件檢察官均
    准伊易科罰金，伊也確實有休息一陣子，但因患乳癌，不得
    已才繼續做(本案犯行)。伊所患乳癌只有在吃中藥，沒有接
    受西醫治療，因西醫建議開刀並化療，伊擔心效果不如吃中
    藥好，因伊有2個朋友得乳癌開刀後1年多就去逝了，所以伊
    不敢開刀。伊自97年迄今除了開應召站外，並未從事其他工
    作。伊係因缺錢，要治療癌症，且在至善中醫診所治療才又
    犯本案。另伊家裏並不須要社會局協助安置等語後，執行檢
    察官始當庭裁示不准受刑人易科罰金，令入監執行有期徒刑
    6 月等節，業經本院調取臺灣臺中地方法院檢察署99年度執
    字第2504號案卷核閱無訛。
(二)受刑人在本案犯行之前，曾因案自87年3月13日起入監服刑
    ，服刑期間曾於87年9月4日保外就醫，於88年1月1日返回監
    獄繼續服刑，嗣於88年6月10日假釋出監，有臺灣高等法院
    在監在押全國紀錄表1份在卷可按。此外，被告在本案犯行
    之前，且曾有下列3次與本案相同罪名之妨害風化案件犯行
    ，亦有臺灣高等法院被告前案紀錄表及各該確定判決(部分
    確定判決詳見所調閱之上開執行卷內)等件在卷可憑：
1、於民國90年間因犯刑法第231條第1項之妨害風化罪，經本院
   以90年度中簡上字第163號判處有期刑6月確定，嗣於90年11
   月20日易科罰金執行完畢。
2、因「在臺中市○區○○街133號2樓之2經營應召站，並分別自
   民國97年1月中旬至97年2月20 日止與自97年12月初起至97年
   12月26日為警查獲止，容留、媒介已成年之女子陳忻瑜、朱
   淑英、胡亞萍、陳玉容與不特定男客從事俗稱全套或半套之
   性交易，全套或半套性交易代價各為新臺幣（下同）2500元
   、1700元，由甲○○○先向男客收取，待性交易完成後，再
   將1,500元、900元交給應召女子。嗣經警於97年12月26日20
   時10分許，前往上開房間內搜索，當場查獲陳忻瑜與男客張
   鴻儒從事全套性交易，並扣得保險套55個、現金3500元。」
   之犯行，經本院於98年3月24日，以98年度訴字第705號判處
   有期徒刑4月，於同年4月13日確定。
3、因「基於使男女與他人為性交猥褻之行為，而媒介以營利之
   犯意，先向不知情之林鍾泉妹租用臺中市○○區○○街133號
   2樓之2，並自98年1月15日前某日起，當客人撥打甲○○○所
   有之0000-000000號行動電話表示欲性交易時，由甲○○○告
   知地點，當客人抵達上開地點樓下，由甲○○○經由監視器
   確認無誤後開門，客人上至上址2樓之2，經甲○○○向客人
   說明半套收費新臺幣（下同）1700元，全套2500元後，交付
   臺中市○○區○○街133號6樓之2之鑰匙及感應扣予客人，而
   媒介鄭惠如、朱淑英在臺中市○○區○○街133號6樓之2，與
   不特定之客人為性交易。性交易完畢後，客人將費用交給鄭
   惠如、朱淑英收取，事後再與甲○○○分帳。全套部分，甲
   ○○○分得900元，鄭惠如或朱淑英分得1600元，半套則由甲
   ○○○分得600元，鄭惠如或朱淑英分得900元。嗣於98年1月
   15日16時30分許，在臺中市○○區○○街133號6樓之2走廊，
   為警查獲性交易完畢之鄭惠如與客人廖顯灥。員警再持臺灣
   臺中地方法院核發之搜索票前往臺中市○○區○○街133號2
   樓之2搜索，甲○○○、朱淑英均在場，當場扣得甲○○○所
   有之0000-0 00000號行動電話1支、房屋租賃契約書1本、監
   視螢幕1台、監視鏡頭1個、未使用保險套2個、營業額現金
   1500元，始悉上情。」之犯行，經本院於98年2月4日，以98
   年度中簡字第393號判處有期徒刑3月，於同年3月9日確定。
   上開二案所處之有期徒刑4月、3月，嗣經本院裁定其應執行
   刑為有期徒刑6月確定，於98年6月3日易科罰金執行完畢。
(三)按對於受刑人，應施以教化。前項施教，應依據受刑人入監
    時所調查之性行、學歷、經歷等狀況，分別予以集體、類別
    及個別之教誨，與初級、高級補習之教育，監獄行刑法第37
    條定有明文。本院斟酌被告上揭前科素行，並考量被告除早
    於90年間即有與本案相同罪名之犯罪前科外，其自97年1月
    間起至98年1月間止猶一再續為相同罪名之犯罪行為，且先
    後二次為警查獲並經本院分別判處罪刑及裁定其應執行刑為
    有期徒刑6月確定，並於98年6月3日易科罰金執行完畢後，
    竟旋自98年7月1日起，即再為本案犯行等節，足見受刑人屢
    犯相同罪名之罪，前案一再准予易科罰金之執行，已無從收
    其矯正之效，受刑人本案確有因不執行所宣告之刑，難收矯
    正之效之情形。
(四)且按受刑人入監時，應行健康檢查；有左列情形之一者，應
    拒絕收監：、心神喪失或現罹疾病，因執行而有喪生之虞
    者。、懷胎五月以上，或分娩未滿二月者。、罹急性傳
    染病者。、衰老、殘廢，不能自理生活者。前項被拒絕收
    監者，應由檢察官斟酌情形，送交醫院、監護人或其他適當
    處所；對於受刑人應定期及視實際需要施行健康檢查，並實
    施預防接種等傳染病防治措施。監獄應聘請醫護人員協同改
    進監內醫療衛生事宜，衛生主管機關並應定期督導；罹急病
    者，應於附設之病監收容之。前項病監，應與其他房屋分界
    ，並依疾病之種類，為必要之隔離；罹疾病之受刑人請求自
    費延醫診治時，監獄長官應予許可；受刑人現罹疾病，在監
    內不能為適當之醫治者，得斟酌情形，報請監督機關許可保
    外醫治或移送病監或醫院，監獄行刑法第11條、第51條、第
    54條、第57條、第58條第1項分別定有明文，是受刑人患有
    乳癌，雖有其提出之診斷證明書在卷可按，惟尚難因此而認
    檢察官未准許受刑人易科罰金之聲請而直接發監執行之執行
    指揮有所不當。
四、綜上所述，檢察官認受刑人本案之6月有期徒刑，如以易科
    罰金執行刑罰，難收矯治之效，而予發監執行，核尚無違上
    開刑法第41條第1項但書之規定，洵屬允洽，檢察官據此未
    准許受刑人易科罰金之聲請而直接發監執行，乃屬有據，本
    案檢察官之指揮執行，難認有何不當之處，本件異議為無理
    由，應予駁回。
五、據上論斷，應依刑事訴訟法第486條，裁定如主文。
中    華    民    國    99    年    4     月    7     日
                  刑事第十五庭  法  官  江奇峰
上正本證明與原本無異。
如不服本裁定，應於送達後五日內，向本院提出抗告狀。
                                書記官  江慧貞
中    華    民    國    99    年    4     月    7     日

司法院資訊處製作；財團法人民間司法改革基金會備份。
